【裁判字號】    98,審訴,1128
【裁判日期】    980619
【裁判案由】    毒品危害防制條例
【裁判全文】
臺灣桃園地方法院刑事判決            98年度審訴字第1128號
公  訴  人  臺灣桃園地方法院檢察署檢察官
被      告  甲○○
指定辯護人  本院公設辯護人林銘宏
上列被告因違反毒品危害防制條例案件，經檢察官提起公訴（98
年度毒偵字第1316號），嗣於本院準備程序進行中，被告就被訴
事實為有罪之陳述，經本院告知簡式審判程序意旨，並聽取當事
人之意見後，本院合議庭裁定改由受命法官獨任依簡式審判程序
審理，並判決如下：
    主  文
甲○○施用第一級毒品，累犯，處有期徒刑壹年壹月。
    事  實
一、甲○○前於民國89年間，因施用毒品案件，經本院以89年度
    毒聲字第6153、6553號裁定送觀察、勒戒後，認有繼續施用
    毒品之傾向，復經本院以89年度7103號裁定令入戒治處所施
    以強制戒治後，嗣經停止戒治、撤銷停止戒治，於91年9 月
    14日執行完畢，並經臺灣桃園地方法院檢察署檢察官以91年
    度戒偵字第532 號為不起訴處分確定；又於89年間，因持有
    一級毒品案件，經本院以90年度重訴字第15號判處有期徒刑
    2 年6 月確定；於前開強制戒治執行完畢釋放後5 年內之93
    年間，因施用一、二級毒品案件，經臺灣高等法院以93年度
    上訴字第2899號分別判處有期徒刑8 月、6 月、應執行有期
    徒刑1 年1 月確定後，與前開有期徒刑2 年6 月接續執行，
    於96年3 月23日假釋付保護管束出監，甫於97年1 月8 日保
    護管束期滿，假釋未經撤銷，其未執行之刑，視為已執行完
    畢（於本案構成累犯）。詎其仍不知悛悔，復基於同時施用
    第一級毒品海洛因及第二級毒品甲基安非他命（起訴書均稱
    安非他命，應由本院予以更正）之犯意，於98年3 月12日下
    午3 時許，在其位於桃園縣中壢市○○街63號2 樓前居處內
    ，將第一級毒品海洛因及第二級毒品甲基安非他命一併置入
    玻璃球吸食器，再以火燒烤後吸食之方式，同時施用海洛因
    及甲基安非他命1 次。嗣於同日下午5 時許，在桃園縣中壢
    市○○街18巷15號前為警查獲，並經其同意採集尿液送驗後
    ，確呈安非他命類及鴉片類陽性反應，始悉上情。
二、案經桃園縣政府警察局平鎮分局報請臺灣桃園地方法院檢察
    署檢察官偵查起訴。
    理  由
一、程序部分：本件被告甲○○所犯係死刑、無期徒刑或最輕本
    刑為3 年以上有期徒刑以外之罪，其於準備程序中就被訴事
    實為有罪之陳述，經本院告知簡式審判程序之旨，並聽取當
    事人意見後，經本院合議庭依刑事訴訟法第273 條之1 第1
    項規定，裁定由受命法官獨任進行簡式審判程序，合先敘明
    。
二、上揭犯罪事實，業據被告於警詢、檢察官偵訊及本院審理時
    均坦承不諱，且被告為警查獲後所採集之尿液檢體，經送驗
    結果呈安非他命類、鴉片類陽性反應，此有台灣檢驗科技股
    份有限公司濫用藥物尿液檢驗報告及桃園縣政府警察局平鎮
    分局被採尿人尿液暨毒品真實姓名與編號對照表各1 紙在卷
    可稽，足認被告上開任意性之自白確與事實相符，應堪採信
    。又按毒品危害防制條例於92年7 月9 日修正公布，自93年
    1 月9 日施行，而依修正後之規定，僅限於「初犯」及「5
    年後再犯」2 種情形，始應先經觀察、勒戒或強制戒治程序
    。倘被告於5 年內已再犯，經依法追訴處罰，縱其第3 次（
    或第3 次以上）再度施用毒品之時間，在初犯經觀察、勒戒
    或強制戒治執行完畢釋放5 年以後，已不合於「5 年後再犯
    」之規定，且因已於「5 年內再犯」，顯見其再犯率甚高，
    原實施觀察、勒戒或強制戒治，已無法收其實效，即應依該
    條例第10條規定處罰；又所謂5 年戒斷期間之計算，係指相
    鄰之前後2 次施用毒品時間之間隔而言，非可飛躍自初次起
    算其5 年期間（最高法院95年度第7 次刑事庭會議決議、最
    高法院95年台非字第65號判決參照）。經查，本件被告於前
    案強制戒治執行完畢後5 年內，再因施用一、二級毒品案件
    ，經臺灣高等法院以93年度上訴字第2899號分別判處有期徒
    刑8 月、6 月、應執行有期徒刑1 年1 月確定，此有臺灣高
    等法院被告前案紀錄表1 份在卷足憑，是本件被告施用毒品
    犯行雖已於前案強制戒治執行完畢後5 年後，惟其已於5 年
    內再犯，依上開說明，仍應追訴處罰。綜上，本件事證明確
    ，被告犯行堪以認定，應依法論科。
三、核被告甲○○所為，係犯毒品危害防制條例第10條第1 項之
    施用第一級毒品罪及同條第2 項之施用第二級毒品罪。被告
    於施用第一、二級毒品前後持有第一、二級毒品之低度行為
    ，應為其施用之高度行為所吸收，均不另論罪。被告同時施
    用第一級毒品海洛因、第二級毒品甲基安非他命之行為，係
    一行為觸犯二罪名之想像競合犯，應從一重之施用第一級毒
    品罪論處。被告有事實欄所載之犯罪及科刑執行情形，有臺
    灣高等法院被告前案記錄表足憑，其於5 年內故意再犯本案
    有期徒刑以上之2 罪，皆為累犯，均應依法加重其刑。爰審
    酌被告之素行、其前已曾因施用毒品案件，經送觀察、勒戒
    及強制戒治，且判處罪刑，仍不知戒絕，復再犯本件犯行，
    顯示其定力不足、意志不堅、易受外界誘惑，原不宜寬縱，
    惟念其坦承犯行，態度尚屬良好等一切情狀，量處如主文所
    示之刑，以示懲儆。至起訴書所載之扣案物，因被告另涉意
    圖販賣而持有毒品業由臺灣桃園地方法院檢察署檢察官以98
    年度偵字第6656號案件偵查中，起訴書所載之扣案物應係上
    開偵查中案件之證物，爰不予本案宣告沒收。
據上論斷，應依刑事訴訟法第273 條之1 第1 項、第299 條第1
項前段，毒品危害防制條例第10條第1 項、第2 項，刑法第11條
前段、第55條、第47條第1 項，判決如主文。
本案經檢察官王惟琪到庭執行職務。
中    華    民    國    98    年    6     月    19    日
                        刑事庭  法  官  鍾雅蘭
以上正本證明與原本無異。
如不服本判決，應於判決送達後10日內向本院提出上訴狀（應附
繕本），其未敘述上訴理由者，應於上訴期間屆滿後20日內補提
理由書狀於本院，上訴於臺灣高等法院。
                                書記官  楊郁馨
中    華    民    國    98    年    6     月    19    日
附錄本案論罪科刑法條：
毒品危害防制條例第10條
施用第一級毒品者，處6 月以上5 年以下有期徒刑。
施用第二級毒品者，處3 年以下有期徒刑。


司法院資訊處製作；財團法人民間司法改革基金會備份。
